臺灣屏東地方法院小額民事判決
111年度潮小字第684號
原      告  馨琳揚企管顧問有限公司


法定代理人  唐明良  
訴訟代理人  黃楠傑  
            蘇秋慧  

被      告  藍祖    
上列當事人間請求給付電信費事件，本院於民國111年11月24日
言詞辯論終結，判決如下：
    主  文
被告應給付原告新臺幣（下同）45,106元，及自111年11月5日起
至清償日止，按週年利率百分之5計算之利息。
訴訟費用1,000元由被告負擔。
本判決第一項得假執行。但被告於執行標的物拍定、變賣或物之
交付前，以45,106元為原告預供擔保，或將請求標的物提存後，
得免為假執行。
    事實及理由要領
原告主張被告前向亞太電信股份有限公司及台灣大哥大電信股份
有限公司申請共3組電信門號使用，惟提前終止契約，被告尚積
欠如附表所示補償金及電信費用，合計共45,106元，嗣經前開公
司均將前開債權轉讓與原告等情，業據其提出與其主張相符之證
據資料為證，被告經本院合法通知後，既未於言詞辯論期日到場
爭執，復未提出書狀答辯以供本院斟酌，本院審酌原告所提證據
，堪認其主張為真實。從而，原告依據電信契約、債權讓與之法
律關係，請求被告給付如主文第一項所示金額及利息（起訴狀繕
本於111年11月4日發生送達效果），為有理由，應予准許。本件
係就民事訴訟法第436條之8適用小額訴訟程序所為被告敗訴之判
決，依同法第436條之20規定，應依職權宣告假執行，並依同法
第436條之23準用第436條第2項，適用同法第392條第2項及第3項
規定，依職權宣告被告於執行標的物拍定、變賣或物之交付前預
供擔保，或將請求標的物提存，得免為假執行。
中　　華　　民　　國　　111 　年　　11　　月　　30　　日
                  潮州簡易庭      法　官  麥元馨
以上正本係照原本作成。
如不服本判決，應於判決送達後20日內，以判決違背法令為理由
，向本院提出上訴狀並表明上訴理由（上訴理由應表明：一、原
判決所違背之法令及其具體內容；二、依訴訟資料可認為原判決
有違背法令之具體事實），如未表明上訴理由者，應於上訴後20
日內向本院提出上訴理由書。如委任律師提起上訴者，應一併繳
納上訴審裁判費。 
中　　華　　民　　國　　111 　年　　11　　月　　30　　日
                                  書記官　洪雅玲
附表
編號 門號 電信公司(原債權人) 積欠之電信費 專案補償費 約定使用期間 1 0000000000 亞太電信股份有限公司 3,940元 11,188元 30個月  2 0000000000 亞太電信股份有限公司 3,895元 11,208元 30個月  3 0000000000 台灣大哥大電信股份有限公司 5,250元 9,625元 36個月  合計   13,085元 32,021元